---
title: "TimeSeries"
author: "徐宁"
date: "2018/12/19"
output:
  html_document: default
  pdf_document: default
  word_document: default
---

```{r setup, include=FALSE}
knitr::opts_chunk$set(echo = TRUE)
```

## 1 加载本次课需要的工具包
```{r}
require(ggplot2) #require等同于library,但在library功能之前加了一个检查是否已经载入状态检查
require(forecast)
require(fpp2)
require(GGally)
```
## 2 时间序列分析、预测和画图
ggplot2提供了自动适应变量类型的函数autoplot()，等同于ggplot()函数,但更为智能化
```{r}
autoplot(elec,series = "data 1")
autoplot(a10, series = "data 2")
autoplot(h02)
```

做一个时间序列预测的案例，并感受下autoplot的使用方式
```{r}
# 做一个简单指数平滑法的预测案例，由于指数平滑法主要用来预测增长趋势不明显的序列，我们在案例中先从oil变量中截出一段较为平缓的数据
oildata=window(oil,start=1996) #从oil数据集中截取1996年之后的数据
fc=ses(oildata,h=5,alpha = 0.3) #利用指数平滑法建立时间序列模型，指定参数0.3
autoplot(fc)
round(accuracy(fc),2) #accuracy函数用于取出预测模型拟合和预测精度(如果有预测的话)，round指定了四舍五入位数
```
进一步，认识画多个数据时用到的autolayer函数，一个数据序列一个图层
```{r}
#除第一图层用autoplot外，之后的图层均使用autolayer()函数，并自动在右侧加图例
autoplot(oildata,series = "oil data")+
  autolayer(fc,series='ses',PI=F)+    # 参数PI=FALSE关闭了预测置信区间
  ylab('Oil(millions of tonnes)')+xlab('Year')+
  guides(colour=guide_legend(title='series'))+
  ggtitle('Oil production in Saudi Arabia from 1996 to 2013')
```

## 3 特征分析和序列分解
季节性特征与一年中的日期有密切关系，通常我们按照年份进行对比很容易可以发现数据的季节特征如何变化，如下图形将数据进行了季节分段对比
```{r}
# ggseasonplot将a10的数据按年份分段，逐段每年的发展变化，用于分析季节性特征的变化情况
ggseasonplot(a10,year.labels = T,year.labels.left = T)+
  ylab('million')+
  ggtitle('Seasonal plot') 
```
极坐标下的季节性特征
```{r}
ggseasonplot(a10,polar=T)+
  ylab('million')+
  ggtitle('Seasonal plot')
```
当然，我们也把每年对应月份数据重新组合起来，逐月看数据如何变化

```{r}
#ggsubseriesplot函数将每年对应月份的数据聚合在一起组成月度子序列
ggsubseriesplot(a10)+
  ylab('million')+
  ggtitle('Seasonal subseries plot')
```
时间序列分析和预测时，我们需要尽可能将明显季节性特征和趋势特征进行分离。而实现这个效果则需要用到移动平均函数ma(series,n)，即n数据移动平均
```{r}
autoplot(elecsales,series="Data")+
  autolayer(ma(elecsales,5),series = "5-MA")
```

移动平均法通过至少两个周期的数据做均值取得趋势序列，这个序列平滑掉了数据的周期波动，进而使得趋势和周期能够轻松分解。单独做移动平均使用ma函数，如
```{r}
autoplot(elecequip,series="Data")+
  autolayer(ma(elecequip,12),series="12-MA")
# 简单移动平均会在数据两端留下空缺，但目前已经有了很多替代方法能够弥补这一缺陷，但简单移动平均的简便易行也是它仍然可行的价值
```
事实上如果分解趋势和季节特征直接使用decompose函数即可
```{r}
deseries=decompose(a10)  #默认按照加法模式分解序列elecquip，分解结果放入deseries中
autoplot(deseries) #用自适应画图函数观察分解结果
```

## 3 序列相关性分析
```{r}
# 序列往往能够通过相关性找出与它关系密切的其他事物间的关系，例如用电需求显然与气温是有明显关系，观察下图中用电量Demand和气温Temperature的关系，这两个变量放在时间序列数据框elecdemand中
autoplot(elecdemand[,c('Demand','Temperature')],facets=T)+
  xlab('Year:2014')+ylab('')+
  ggtitle('Half-hourly electricity demand: Victoria, Australia')
```
做出用电需求量和气温的散点图，从两者之间的变化趋势分析两个序列的相关性程度
```{r}
qplot(Temperature,Demand,data=as.data.frame(elecdemand))+
  ylab('Demand(GW)')+xlab('Temperature(Celsius)')
```


对于时间序列，大多数主要的相关性并非来自其他变量，而是序列自身的滞后数据。
```{r}
beer2=window(ausbeer,start=1992)
beer2
```

直接利用相关系数公式计算不同滞后期序列间相关性，当它们放在一起时序列的特征被展示的一览无余
```{r}
ggAcf(beer2)
```
序列中存在明显自相关说明前后数据的发展具有潜在的规律性，需要通过一定方法和模型从数据中挖掘出这些规律，而当自相关基本不存在时剩余数据则变成了无法预测的白噪声数据。但事实上即使完全无自相关的随机数利用相关性公式计算也不会得到0的自相关，我们直接用纯粹随机数来看一下会算出多大的自相关结果。
```{r}
y=ts(rnorm(50))  #生成50个正态随机数，并做成ts格式，默认均值为0标准差为1
autoplot(y)+ggtitle('White noise')  #用autoplot观察序列y的图形
ggAcf(y)  # 做出y的滞后自相关图，即ACF图
```
到这里，或许你已经想到自相关系数除了建模前用于检查数据的规律性特征，也可以用于建模后分析建模效果如何。正如上述所说，经过特征分解、模型拟合之后留下的无法解释和预测的残差应该完全没有了自相关性。下面做个实验，用指数平滑法来看看建模后的残差会是什么特征。
```{r}
fcses=ses(beer2,15)  #用指数平滑法训练出模型fcses
ggAcf(residuals(fcses))  # 检查模型fcses残差的ACF图
fcarima=auto.arima(beer2)  # 利用自动定参数的ARIMA模型训练模型fcarima
ggAcf(residuals(fcarima))  # 检查模型fcarima的残差ACF图
```
很显然，上述ses指数平滑方法处理后的残差数据中还留有明显自相关特性，而另一种方法arima模型做出来的残差则基本消除了自相关性
上述检验残差的过程被整合在了一个checkresiduals函数中
```{r}
checkresiduals(fcses)
checkresiduals(fcarima)
```

## 4 简单预测方法
有些简单的预测方法在结合经验和感觉的时候往往会收到不错效果，如下几个简单预测法常用于序列特征交明显时候。
```{r}
meanf(beer2,10) #以均值作为未来10期数据的预测
naive(beer2,10)  #以最末期数据作为未来10期预测
rwf(beer2,10)   # naive预测又成为 random walf forecast，rwf与naive相同效果
snaive(beer2,10) # 带季节性特征的naive预测
rwf(beer2,10,drift=T)  #带趋势漂移的季节性特征naive预测

```
时间序列最直接和明显的特征是季节性和趋势性，简单预测方法一旦遇到这两种特征明显时便失去无法适应。但如果趋势和季节周期的特征也较明显，我们可以用时间项的线性回归拟合趋势，而人为做出一个固定周期的数据序列拟合周期项。例如如下的时间项+周期变量回归法预测，tslm函数帮我们把整个建模和创建周期项的过程整合在了一起，无须再去费时做其中的过程
```{r}
fit=tslm(beer2~trend+season)
autoplot(beer2,series='Data')+
  autolayer(fit$fitted.values,series="Fitted")
```
## 5 时间序列模型
下一个便是已经在前变用过多次的指数平滑法，它是在移动平均基础上变化而来的一种模型，通过平滑数据能够适应发展趋势。
指数平滑法
```{r}
oildata=window(oil,start=1996)
fc=ses(oildata,h=5,alpha = 0.3)
autoplot(fc)
```
需要注意，指数平滑法仅在处理具有微弱趋势或者趋势不太明显时候会得到较好预测结果，一旦数据增长、下降趋势非常明显，指数平滑法总是会与实际数据发生明显误差，即模型总是跟不上数据发展的步伐。
为此，Holt指数平滑法基础上提出一种修正方法，即Holt's方法。
Holt's方法
```{r}
air=window(ausair,start=1990)
fc=holt(air,h=5)
fc1=holt(air,h=15)
fc2=holt(air,damped = T,phi=0.9,h=15)  #虽然Holt's方法解决了模型跟不上数据增长步伐的问题，但却会无限增长，然而世上没有哪种数据能够无限制增长，为此进一步在Holt方法基础上增加了一个阻滞项，令holt方法增长到一定高度就会逐步放缓步伐。观察damped参数用法
autoplot(fc1,series="Holt's method",PI=F)+
  autolayer(fc2,series="Damped Holt's method",PI=F)
```
到holt方法为止，你会发现由移动平均和平滑方法发展过来的方法仅是将趋势特征提取了出来，而季节性特征则被丢掉。为了弥补这一点，holt-winter模型将holt方法和季节性特征组合了起来。
Holt-Winter季节模型
```{r}
fit1=hw(austourists,seasonal = "additive")  #加法型holt-winter模型
fit2=hw(austourists,seasonal = "multiplicative") #乘法型模型
autoplot(austourists)+
  autolayer(fit1,series="H-W additive forecast",PI=F)+
  autolayer(fit2,series="H-W multipicative forecast",PI=F)
```
holt模型里的阻滞项也理所当然可以引入holt-winter模型中。
带阻滞的holt-winter模型
```{r}
fc=hw(subset(hyndsight,end=length(hyndsight)-35), damped = T ,seasonal = "multiplicative",h=35)
autoplot(hyndsight)+
  autolayer(fc,series = "HW multi damped", PI=F)
```
最后，介绍一下时间序列里较为常用的处理复杂数据时的一种模型ARIMA模型，关于arima可以直接使用arima(p,d,q)函数进行建模，其中p,d,q是需要根据数据特征设置的参数，为了将定参过程简化，直接使用auto.arima(series)函数完成
```{r}
fc=auto.arima(elecequip)  #注意，auto.arima函数仅是训练出模型，而非直接算出预测值
pre=forecast(fc,15) #训练完模型之后还需要使用forecast函数去计算预测值
autoplot(pre) #直接对pre做图，自适应生成原序列和预测值的图形
```



