---
title: "作业参考答案"
author: "徐宁"
date: "2018/12/21"
output: html_document
---

```{r setup, include=FALSE}
knitr::opts_chunk$set(echo = TRUE)
```

## homework 1
### practice 1
```{r}
A=matrix(c(7,12,11,17,2,32,9,30,3,22,53,47),nrow=3,byrow = T)
A1=A[,-4] #取前三列(调取除第4列外所有)
A2=t(A1) #求转制矩阵
Y=solve(A2)  #求逆矩阵
b=c(17,9,3)
solve(Y,b) #解方程，系数矩阵为Y，常向量为b
```
### practice 2
请自行加载数据文件beer.rda，然后再运行以下代码
```{r}
class(beer) #检查beer是什么类型变量
beer<-ts(beer,start = c(1956,1),frequency = 4) # 将原子向量beer做成时间序列类型，起始时间为1956年1月，频率为4，即季度数据
section<-window(beer,start = c(2000,1))
plot(section)
```

### practice 3
由于历史原因，许多电脑在显示字符时仍然使用不兼容中文的字符集，因此数据处理中除非必要，通常不推荐使用中文做变量名.中文做变量名创建时需用双引号括住作为特殊符号，但使用时却不加引号
```{r}
"经理人"=c("Willim","Sarah","Debby","Johnson","Rosa")
"晋升日期"=as.Date(c("2008-10-24","2008-10-28","2008-10-01","2008-10-12","2009-05-01"))
"国籍"=factor(c("US","US","UK","UK","UK"))
"性别"=factor(c("M","F","F","M","F"))
"年龄"=c(32,45,25,39,99)
Q1=c(5,3,3,3,2)
Q2=c(4,5,5,3,2)
df=data.frame(经理人,晋升日期,国籍,性别,年龄,Q1,Q2)
df

row.names(df)=df$经理人 #利用替换函数row.names修改行名称
df$经理人=NULL #删除 经理人 这一列变量，NULL是ASCII码表里删除符号
a=which(df$年龄==99) #找到复合条件的对象位置，记录在a中
df=df[-a,] #把a记录的位置在df数据中删除，a应当放在索引的行标号位置上
df 
max(df$晋升日期)-min(df$晋升日期) #日期数最大的减去日期数最小的即为日期差距
df$total=df$Q1+df$Q2 #Q1和Q2相加后直接存入df$total中，df本不存在total这个变量，但等号(即赋值符号)会直接在df中生成这个变量
```
### practice 4
```{r}
namelist=colnames(yunliang)
zhongbu=namelist[c(22,24,25,17,27,23)]
beibu=namelist[c(1,5,6,7,13,8)]
dongbu=namelist[c(2,20,19,21,9,31,30)]
dongbei=namelist[c(10,11,12)]
nanbu=namelist[c(3,32,26,28,4,29)]
xibu=namelist[c(33,34,16,18,15,14)]

yunliang$zhongbu=rowSums(yunliang[,zhongbu])
yunliang=yunliang[,-which(colnames(yunliang) %in% zhongbu)]

yunliang$beibu=rowSums(yunliang[,beibu])
yunliang=yunliang[,-which(colnames(yunliang) %in% beibu)]

yunliang$dongbu=rowSums(yunliang[,dongbu])
yunliang=yunliang[,-which(colnames(yunliang) %in% dongbu)]

yunliang$dongbei=rowSums(yunliang[,dongbei])
yunliang=yunliang[,-which(colnames(yunliang) %in% dongbei)]

yunliang$nanbu=rowSums(yunliang[,nanbu])
yunliang=yunliang[,-which(colnames(yunliang) %in% nanbu)]

yunliang$xibu=rowSums(yunliang[,xibu])
yunliang=yunliang[,-which(colnames(yunliang) %in% xibu)]
#转置后上述操作再做一遍
yunliang=as.data.frame(t(yunliang)) #注意转置操作后会形成矩阵变量，因此需要用一下as.data.frame，否则没有取元素的$操作
#转置后，上述代码原封不动再运行一遍
yunliang$zhongbu=rowSums(yunliang[,zhongbu])
yunliang=yunliang[,-which(colnames(yunliang) %in% zhongbu)]

yunliang$beibu=rowSums(yunliang[,beibu])
yunliang=yunliang[,-which(colnames(yunliang) %in% beibu)]

yunliang$dongbu=rowSums(yunliang[,dongbu])
yunliang=yunliang[,-which(colnames(yunliang) %in% dongbu)]

yunliang$dongbei=rowSums(yunliang[,dongbei])
yunliang=yunliang[,-which(colnames(yunliang) %in% dongbei)]

yunliang$nanbu=rowSums(yunliang[,nanbu])
yunliang=yunliang[,-which(colnames(yunliang) %in% nanbu)]

yunliang$xibu=rowSums(yunliang[,xibu])
yunliang=yunliang[,-which(colnames(yunliang) %in% xibu)]
# 最后别忘了再把数据转置回去，因为行列代表的出发地目的地被反过来了
```
上述代码块是最简单的方法，从代码过程不难发现，其中有非常多重复工作可以用函数和循环以及泛函代替。
另一种方法，给数据对象贴上分组标签，利用分组标签变量对数据框做切割然后泛函处理
```{r}
# 这里仅给出如何加入分组标签变量的操作，至少你已经有了一种完成该问题的方法，如何用更简单的方法请自己思考
namelist=colnames(yunliang)
zhongbu=namelist[c(22,24,25,17,27,23)]
beibu=namelist[c(1,5,6,7,13,8)]
dongbu=namelist[c(2,20,19,21,9,31,30)]
dongbei=namelist[c(10,11,12)]
nanbu=namelist[c(3,32,26,28,4,29)]
xibu=namelist[c(33,34,16,18,15,14)]
#先给数据对象贴上分组标签，然后用泛函分组做
group=ifelse(namelist %in% zhongbu, "zhongbu",
             ifelse(namelist %in% beibu, "beibu",
                    ifelse(namelist %in% dongbu, "dongbu",
                           ifelse(namelist %in% dongbei, "dongbei",
                                  ifelse(namelist %in% nanbu, "nanbu",
                                         ifelse(namelist %in% xibu,"xibu","other"))))))
yunliang$group=group #插入一列新属性方法很多，最直接的方法就是直接写入新变量
# 如何用泛函分组操作数据请自行思考，可以用aggregate lapply 或者用dplyr、plyr泛函工具

```
### practice 5
请自行手动导入数据
```{r}
# googleplaystore数据集是数据框变量，即data.frame类型，行列分别有明确含义，即一条记录对应一行，列是属性或称为变量
# question 1
nrow(googleplaystore)  #读取行数
ncol(googleplaystore)  #读取列数，即变量数
# question 2
length(which(googleplaystore$Type=="Free")) # 取Type变量属性值为"Free"的索引序号，测一下有多少个
# question 3
length(which(googleplaystore$Rating>5)) #Rating大于5的其实只有一个
length(which(googleplaystore$Rating>=5)) #但Rating等于5的则有二百多个
length(which(googleplaystore$Rating>=5))/nrow(googleplaystore) #占比只需要除上对象总数
# question 4
r=which.max(googleplaystore$Reviews) #取出Reviews属性最大的索引位置
googleplaystore$Rating[r] #直接调取它的Rating,直观判断它不可能是评分最高的app
which.max(googleplaystore$Rating) #评分最高的应该是第10473个,当然这个评分高得有点不正常

```


## homework 2

### practice 1
```{r}
runif(1000,min = 10,max = 20)  #10到20之间的均匀分布随机数
rexp(1000,rate=2)  #速率为2的指数分布随机数
rpois(1000,lambda = 5)  #lambda为5的柏松分布随机数
rchisq(1000,df=3)  #自由度为3的卡方分布随机数
rlnorm(1000,meanlog = 1,sdlog=3) #对数正态随机分布随机数，对数化均值为1，标准差为3
```
### practice 2
```{r}
s=sample(1:nrow(iris),nrow(iris)*0.7)
group1=iris[s,]
group2=iris[-s,]
```
### practice 3
```{r}
freq=c(19,69,17,54,21,20)
chisq.test(freq,p=c(1,1,1,1,1,1)/6) #做卡方检验

```

观察上述结果，p值明显落在了拒绝域，有足够信心推翻原假设(骰子没问题)，则对立假设成立(骰子有问题)

### practice 4
```{r}
r=cor(attitude)
library(corrplot)
corrplot(r)
#或者使用GGally包中的ggpairs()函数
```
### practice 5
```{r}
library(MASS)
library(dplyr)
g=group_by(Cars93,Type)
summarise(g,index1=median(Weight),index2=mean(Weight))
boxplot(Cars93$Weight~Cars93$Type)
```
### practice 6
```{r}
g1=window(co2,start=c(1959,1),end=c(1979,12))
g2=window(co2,start=c(1980,1))
t.test(g1,g2)
```
观察p值是否落尽拒绝域当中，根据p值情况判断应该得出推翻原假设的结论，即不能认为没有明显增长
### practice 7
```{r}
aov(PlantGrowth$weight~PlantGrowth$group)

```

## homework 3
### practice 1 and 2
见Titanic.rmd文件，即分类预测中logistic模型下的分析部分

### practice 3
```{r}
library(ggplot2)
str(diamonds) #首先要观察数据集中哪些变量是数值型哪些是分类型，是否有字符型变量没有做成factor类型，因为ggplot会严格根据数据类型对照不同画图方式
ggplot(data=diamonds)+
  geom_point(aes(x=carat,y=table,alpha=z,color=y,order=clarity))+
  facet_grid(cut~color)+
  coord_polar()
```
## homework 4
### practice 1
首先制作一个泛函并运行后将其写入全局环境
```{r}
f<-function(x){
  r=quantile(x,probs = 0.9)-quantile(x,probs=0.1)
  return(r)
}
```
写好f函数后便可以用泛函调用它
```{r}
lapply(iris[,-5],f)
```

### practice 2
请自行加载数据，然后再运行以下代码
该代码是作者Hadley Wickham的教学案例，参考http://courses.had.co.nz/09-user/
```{r}
library(plyr)
maxname=ddply(bnames,c("year","sex"),summarise,tot=max(percent))
maxname
ggplot(data=maxname)+
  geom_line(aes(x=year,y=tot,color=as.factor(sex)))
```
### practice 3 
```{r}
f=function(x) exp(sin(x)^2)-log10(x^3)
optimize(f,c(0,10))
optimize(f,c(0,10),maximum = T)
plot(f,c(0,10))
```
### 4
```{r}
library(slam)
library(Rglpk)
library(ggplot2)
obj=c(1,3,2)
mat=matrix(c(2,3,1,3,1,2,1,1,1),nrow=3)
dire=c("<=","<=","<=")
rhs=c(60,40,80)
delta=c(0.5,0,0)
r=list()

for(i in 1:3){
  r[[i]]=Rglpk_solve_LP(obj+(i-1)*delta,mat,dire,rhs,max=T)$solution
}
r #从结果可知，三次计算的最优解是一样的，即没有导致最优化的方案发生变化
barplot(r[[1]])

```

